臺灣高等法院刑事判決
                                   110年度上訴字第3305號
上  訴  人
即  被  告  逄亦麟


選任辯護人  舒正本律師
            蘇奕全律師
上  訴  人  
即  被  告  劉修愷


選任辯護人  林鈺雄律師
上列上訴人因組織犯罪防制條例等案件，不服臺灣士林地方法院
109年度訴字第10號，中華民國109年4月28日第一審判決（起訴
案號：臺灣士林地方檢察署108年度偵字第9107號、第13403號、
第13404號、第13405號），提起上訴，本院判決如下：
    主  文
原判決關於逄亦麟附表一編號1、2罪刑暨定應執行之刑部分撤銷
。
逄亦麟犯附表編號1本院判決欄所示之罪，處如附表編號1本院判
決欄所示之刑，被起訴恐嚇取財未遂部分無罪。
其餘上訴駁回。
第二項撤銷改判與附表編號4上訴駁回部分所處之刑，應執行有
期徒刑壹年拾月。
    事  實
一、本件關於被告逄亦麟附表編號1、3、4部分犯罪事實與原判
    決書事實欄一㈠至㈣、㈥、㈦（如附件）之記載相同，茲引用之
    。
二、劉修愷於民國107年11月10日受鄭楚鈺之邀，欲搜尋王浚嘉
    下落，找回王浚嘉於107 年10月23日侵吞賴宣宇之贓款，而
    於同日晚間11時，與鄭楚鈺、賴宣宇及年籍不詳之成年男子
    4人至王浚嘉居所外面守候，見不知情之麥當勞外送員魏大
    鈞上樓送餐，即尾隨魏大鈞進入該公寓內並上至四樓樓梯間
    ，復趁與王浚嘉同住之林佩蓉開門取餐之際，即現身向林佩
    蓉要求王浚嘉出面，且4 人竟不顧林佩蓉擋在內門後，竟共
    同基於強制之犯意聯絡，由年籍不詳之成年男子用力拉扯第
    1 道向外開啟之大門，其餘之人並推擠第2 道向內開啟之內
    門，迫使林佩蓉讓其等入內，使林佩蓉無法順利將門關上，
    其等即以該強暴行為妨害林佩蓉將門關上拒卻他人干擾住處
    安寧之權利行使，並因而導致林佩蓉右手肘部受傷（未據合
    法告訴）。嗣林佩蓉趁隙將劉修愷等人推出門外、關上內門
    ，將4人擋在門外，並告知已報警，其等只好叫罵後悻然下
    樓，惟仍不甘離去而在附近徘徊吵鬧，欲迫使王浚嘉下樓。
    直至翌日2 時許，王浚嘉見狀向警方報稱有人妨害安寧，經
    警方到場處理，劉修愷等人始行離去。
三、劉修愷、鄭楚鈺（經原審判決後，未經上訴而確定）與李承
    恩所屬詐騙集團電信機房成員、賴宣宇、林昆明、徐中豪（
    賴宣宇、林昆明、徐中豪3 人所犯詐欺等罪部分，業經臺灣
    新北地方法院108 年度原訴字第34號判決），共同意圖為自
    己不法所有，基於三人以上共同詐欺取財、洗錢之犯意聯絡
    ，劉修愷並基於參與犯罪組織之犯意聯絡，由鄭楚鈺負責監
    督車手起床上工、收取車手完工之通知，劉修愷負責向車手
    收取贓款，再由不詳詐騙集團電信機房成員於108 年1 月16
    日下午1時許，撥打電話予何王金英，自稱係新北市林口區
    公所戶政科主管，向何王金英誆稱其所有之國民身分證遭持
    用為人頭，向玉山銀行申辦貸款，且其金融帳戶遭販毒集團
    盜用，然何王金英經臺灣臺北地方法院先後2 次傳喚均未到
    庭，現其金融帳戶內之款項須由前開法院接管云云，並接續
    為下列行為：
  ㈠該詐騙集團電信機房不詳成員於同（16）日下午3時許，指示
    何王金英前往新北市林口區公園路與忠孝路口之便利商店內
    接收偽造之臺灣臺北地方法院清查之公文書1 紙（印有「法
    務部行政執行署台北凍結管制命令執行官印」之印文1 枚；
    惟無證據證明劉修愷知情，詳後述），以取信於何王金英，
    致何王金英陷於錯誤，何王金英遂依該詐騙集團電信機房成
    員指示，於同（16）日前往林口郵局提領68萬元，並依指示
    前往新北市林口區公園路59號頂好超市旁之UBIKE 站交付款
    項。林昆明則於同（16）日下午5時許，經不詳集團機房成
    員指示，亦前往上揭地點，向何王金英收取現金68萬元，再
    交付賴宣宇，賴宣宇復依詐騙集團成員「老爹」指示，於同
    （16）日下午7時30分許將款項帶往臺北市松山區健康路附
    近交予劉修愷，賴宣宇、林昆明各自贓款中分得報酬1 萬7 
    千元。
  ㈡前揭不詳詐騙集團電信機房成員續於翌（17）日上午9 時許
    及下午1時許，分別指示已陷於錯誤之何王金英再次前往前
    揭便利商店接收偽造之臺灣臺北地方法院清查之公文書各1 
    紙（共2 紙，均印有「法務部行政執行署台北凍結管制命令
    執行官印」之印文各1 枚；惟無證據證明劉修愷知情，詳後
    述），何王金英又依指示，先後前往聯邦商業銀行及永豐商
    業銀行各提領78萬元，並前往前揭相同地點以交付款項。林
    昆明再各自於同（17）日上午10時30分及下午2時30分許，
    經不詳詐騙集團電信機房成員指示前往同一地點，向何王金
    英收取現金各78萬元，惟因本應負責收水及監督之車手頭賴
    宣宇昏睡過頭未到場，詐騙集團機房人員聯絡未果，遂指示
    林昆明將款項藏匿在前開頂好超市之廁所內，並指示其他不
    詳成員前去收水。
  ㈢前揭不詳詐騙集團電信機房成員又於同（17）日下午4時許，
    續行指示已陷於錯誤之何王金英前往前揭便利商店接收偽造
    之臺灣臺北地方法院清查之公文書1 紙（印有「法務部行政
    執行署台北凍結管制命令執行官印」之印文1 枚；惟無證據
    證明劉修愷知情，詳後述），何王金英又依指示前往日盛國
    際商業銀行提領78萬元，並前往前揭相同地點交付款項。待
    詐騙集團掌機聯繫上賴宣宇後，即指示賴宣宇趕往新北市林
    口區與林昆明等人會合，於同日下午4時許，林昆明又經該
    詐騙集團不詳機房人員指示前往同一地點，向何王金英收取
    現金78萬元，在新北市林口區文化三路1 段356 號之林口奧
    特萊斯購物城交付與賴宣宇，復由徐中豪駕駛車牌號碼0000
    -00 號自用小客車前往該購物城與林昆明、賴宣宇2 人會合
    ，並搭載2 人前往新北板橋區某加油站，賴宣宇、林昆明各
    交付徐中豪1千元作為報酬。其後由賴宣宇依「老爹」指示
    ，於同日晚上6時許將贓款攜往臺北市中正區市民大道3 段
    （鄰近臺北市松山區復興南路）附近交付給劉修愷，賴宣宇
    、林昆明各自贓款中分得報酬1 萬7 千元，其等即以此方式
    掩飾、隱匿詐欺犯罪所得之來源及去向。
四、案經臺北市政府警察局中山分局移請臺灣士林地方檢察署檢
    察官偵查起訴。　　　
    理  由
壹、程序部分
一、被告逄亦麟部分審理範圍
　　按刑事訴訟法第348條於民國110年6月16日修正，同年月18
    日施行，修正施行前該條規定「上訴得對於判決之一部為之
    （第1項）；未聲明為一部者，視為全部上訴。對於判決之
    一部上訴者，其有關係之部分，視為亦已上訴（第2項）」
    ，修正施行後規定「上訴得對於判決之一部為之（第1項）
    。對於判決之一部上訴者，其有關係之部分，視為亦已上訴
    。但有關係之部分為無罪、免訴或不受理者，不在此限（第
    2項）。上訴得明示僅就判決之刑、沒收或保安處分一部為
    之（第3項）」，同日修正施行之刑事訴訟法施行法第7條之
    13則規定「中華民國110年5月31日修正通過之刑事訴訟法施
    行前，已繫屬於各級法院之案件，於施行後仍適用修正前刑
    事訴訟法第348條規定；已終結或已繫屬於各級法院而未終
    結之案件，於施行後提起再審或非常上訴者，亦同」。本件
    被告逄亦麟經原審判決後，於110年11月10日提起上訴繫屬
    本院，有臺灣士林地方法院110年11月5日士院擎刑進109訴1
    0字第1100220055號函在卷可參（見本院卷一第3頁），自應
    適用修正後之刑事訴訟法第348條。原審判處被告逄亦麟如
    原判決附表一編號1至4、9各罪，被告逄亦麟於本院準備程
    序及審理程序中表示本案僅就編號2罪、刑全部；編號1、3
    、4量刑部分上訴（見本院卷一第311頁、本院卷二第13頁）
    ，故本院就被告逄亦麟部分，僅就原審判決編號2罪、刑全
    部；編號1、3、4以原審認定之犯罪事實及論罪為基礎，僅
    就量刑部分審理，且不包括沒收部分，先予敘明。
二、證據能力
　　按被告以外之人於審判外之言詞或書面陳述，除法律有規定
    者外，不得作為證據。惟按被告以外之人，於審判外之陳述
    ，雖不符刑事訴訟法第159 條之1 至第159 條之4 之規定，
    而經當事人於審判程序同意作為證據，法院審酌該言詞陳述
    或書面陳述作成時之情況，認為適當者亦得為證據。又當事
    人、代理人或辯護人於法院調查證據時，知有第159條第1項
    不得為證據之情形，而未於言詞辯論終結前聲明異議者，視
    為有前項之同意。刑事訴訟法第159 條之5 第1 項、第2項
    定有明文。本案所涉被告以外之人於審判外所為之陳述及所
    製作之文書，檢察官、被告逄亦麟、劉修愷及其辯護人均未
    於言詞辯論終結前聲明異議，爭執其證據能力，且本院審酌
    結果，認該證據資料製作時之情況，尚無違法不當及證明力
    明顯過低之瑕疵，以之作為證據應屬適當，依上開規定，認
    該等供述證據均具證據能力。又卷內之文書證據，亦無刑事
    訴訟法第159條之4 之顯有不可信之情況與不得作為證據之
    情形，本院審酌上開證據資料製作時之情況，尚無違法不當
    及證明力明顯過低之瑕疵，亦認為以之作為證據應屬適當，
    是依刑事訴訟法第159 條至第159 條之5 規定，所引用之卷
    證所有證據，如下揭所示均有證據能力，合先敘明。
貳、認定事實所憑證據及理由（被告劉修愷部分）
    訊據被告劉修愷矢口否認上揭事實欄二、三部分犯行，辯稱
    ：伊沒有參與詐騙集團，也沒有遇過林昆明，沒有拿到任何
    錢。至於強制罪部分，是鄭楚鈺請伊去幫忙追討這筆債務，
    當天只是想好好談，並沒有想要強制把門打開把他們帶走，
    他們說要報警我們就離開了云云。辯護人為其辯護以：被告
    在19到22歲之間，在家幫忙美髮工作，之後當兵，退伍後，
    有短暫時間去賭場工作，也是在此時認識一些複雜的朋友。
    本案詐騙發生時間點約在107年9月，那時被告才21歲，應該
    不會擔任位階蠻高的掌機地位。此外，賴宣宇在100年10月2
    9日雖在偵查中具結作證幕後集團人員綽號「老爹」的人是
    被告劉修愷，但是共犯自白需要補強證據證明，賴宣宇除跟
    檢察官這樣說外，在偵七卷第8-10頁，也說過老爹是王浚嘉
    ，在共同證據卷1第238-240頁、卷五53-57頁又說老爹是逄
    亦麟，另原審卷四第44-47頁也曾說過老爹是鄭楚鈺，所以
    到底老爹是誰，他講過四個版本，關於他講劉修愷部分應該
    不能採信。另107年11月10日，被告是被鄭楚鈺找去一同追
    討錢，當時是否有強制罪，他們是跟著麥當勞的送餐人員上
    去，當時林佩蓉為了取餐將房子的外門及內門已經打開，他
    們因看到有二份餐，才會認為王浚嘉在裡面，當天有四名男
    子如果內門已經打開，林佩蓉應該無法抵擋，林佩蓉所述有
    疑，被告並沒有對實施毆打或強制行為，應為無罪判決云云
    。
一、關於犯罪事實二部分，經查：
　㈠告訴人林佩蓉於偵查時具結證述：107年11月10日我晚上6 點
    多下班，我叫王浚嘉到樓下來拿東西，當時門口有停了1 台
    車，車上滿載，我上樓睡覺，睡醒後打電話叫麥當勞外送，
    外送員將餐點送到我們4 樓公寓大門口，大門有2 道，他蹲
    在一邊拿餐點時，有4 人一起衝上來在門口和我對話，賴宣
    宇講比較多，說有看到王浚嘉的鞋子在我門口，叫王浚嘉出
    來，我們大概對罵了2、3 分鐘，4 個人一直要從門口擠進
    來，接著其中1 人往裡面衝，我將他往外推出去，趕快把第
    2 道門關上，說我已經報警了，他們就離開，之後我跟賴宣
    宇在臉書上有一些爭執，在推的過程中，我的手肘受傷等語
    歷歷（見108偵13403卷(下稱偵四卷)共同證據卷三第417 至
    419 頁），核與麥當勞外送員即證人魏大鈞於偵查（見偵四
    卷共同證據卷三第643 至647頁）及原審審理時（見原審109
    訴10卷(下稱原審一卷)卷五第10至26頁）一致證稱：案發當
    時我送餐過去該處時，有看到1 台深色的汽車停在樓下門口
    旁邊，裡面有3 、4 個人，大門是關著的，我打手機聯絡客
    戶開門，我以為那些人是住戶，他們有問我是送哪一戶，我
    說了送餐的地址，那些人就跟在我後面上樓，我上樓以電話
    聯絡客戶林佩蓉打開家門，第1 道門是向外開，第2 道門是
    向內開，一開門，我蹲在地上準備要拿餐出來時，那群人就
    衝上來，林佩蓉就說你們幹嘛，有2 、3 個人要強制拉扯開
    門進去裡面，林佩蓉要擋他們，不讓他們進去，那群男生有
    說要找誰，但名字我忘了，那些人把外面的門拉開堵在門口
    ，林佩蓉是在裡面那道門，有講到欠錢，林佩蓉不讓他們進
    去，雙方激烈拉扯門，手部有肢體接觸，那些人試圖想進去
    ，在外面推門，林佩蓉是退到第二道門擋住不讓他們進去，
    那些人說林佩蓉的男朋友弄走公司的錢，是不是人在裡面，
    林佩蓉說他們分手了，不住在這邊，雙方接著繼續吵，等拉
    扯停下一段時間，林佩蓉很機靈，突然後退把第2 道門關起
    來鎖住，那些人就進不去，她打電話給警察說有一群人要衝
    進來，在門外就聽得見，那些人聽見後就下樓，我在門外等
    她打完電話，把餐送給她，收錢後才離開，之後有傳訊息給
    林佩蓉說若有需要幫忙或作證可以跟我講等情相符；且與證
    人王浚嘉於原審審理時具結證稱：案發當天晚上11時許，我
    跟林佩蓉有叫麥當勞的外賣，當林佩蓉去開門取貨時，賴宣
    宇跟他朋友就上來，說要找我，直接發生衝突的是林佩蓉，
    我在房間內，有聽到外面衝突的聲音，一直喊我的名字，說
    有看到我的鞋子在裡面，每個人都很生氣，感覺要闖進來，
    之後林佩蓉說好像被他們推到，那時候她的手有瘀青，只是
    她為了保護我，沒去驗傷提告等情（見原審一卷卷四第154 
    至156 、174 、180 至181 頁）亦無齟齬之處。
　㈡此外，並有黃譯民於偵查中之證述（見偵四卷共同證據卷三
    第547 至559 頁）、陳重誠於警詢中證述（見偵四卷共同證
    據卷三第87至89頁）、林佩蓉於警詢時提出之手肘傷勢照片
    （見偵四卷共同證據卷三第434 頁）、和德昌股份有限公司
    108 年12月9 日麥字第MDS-00000000-0號函（見偵四卷共同
    證據卷三第639 頁）、賴宣宇扣案手機中與林佩蓉之Messen
    ger 對話紀錄（見偵四卷共同證據卷三第441 至444 頁）、
    林佩蓉提供與賴宣宇之Messenger 對話紀錄（見偵四卷共同
    證據卷三第669 至677 頁）等資料在卷可稽，而於Messenge
    r 對話紀錄可知林佩蓉於衝突發生後即時傳送訊息至賴宣宇
    手機表示遭推、受傷等情，堪認案發當時劉修愷等4 人確有
    推擠、拉扯林佩蓉住處大門之行為。
　㈢參之同案被告賴宣宇案發前已陸續自107 年10月24日起在臉
    書上張貼訊息，對王浚嘉「惡意拼錢」之行為多所指責，並
    揚言要「抓到此人」（見偵四卷共同證據卷四第273 至276 
    頁），此與告訴人林佩蓉證稱案發當日4人在其居處外不斷
    叫嚷，並試圖闖入其住處找尋王浚嘉乙節相合。被告鄭修愷
    、鄭楚鈺、賴宣宇及身分不詳之男子共4 人趁告訴人林佩蓉
    開門取餐之際，推由其中部分成員用力拉扯第1 道向外開啟
    之大門，並推擠第2 道向內開啟之內門，迫使林佩蓉讓其等
    入內，並使林佩蓉無法順利將門關上等情，已堪認定，是其
    等以強暴手段妨害林佩蓉拒卻干擾其居住安寧之權利行使等
    事實，至為明確，且已該當強制罪之構成要件無疑。又被告
    劉修愷協同其他同案被告前往林佩蓉住處之目的，即為進入
    林佩蓉住處找尋王浚嘉，過程中雖非每人均曾對林佩蓉為拉
    扯、推擠之強制構成要件行為，然4人係相互利用他人所為
    強制構成要件行為達成其犯罪之目的，並基於自己犯罪之意
    參與分工或在場助勢，堪認其等間有犯意聯絡及行為分擔之
    共同正犯，均應負共同強制罪責。
二、關於犯罪事實三部分，經查：
  ㈠關於告訴人何王金英於上揭時、地遭詐騙集團詐欺騙取交付
    林昆明多次款項，林昆明轉交與賴宣予等情，業據告訴人何
    王金英於警詢中指訴歷歷（見偵四卷共同證據卷一第299至3
    03頁），且據共犯賴宣宇（見偵四卷共同證據卷一第278至2
    82頁、第238至241頁、第247至249頁、108偵14297卷(下稱
    偵七卷)第129至135頁）、林昆明（見偵四卷共同證據卷一
    第287至292頁、卷六第3至7頁；臺灣新北地方法院108年度
    原訴字第34號卷第73至74頁）、徐中豪（見偵四卷共同證據
    卷一第293至298頁）於警詢、偵查及臺灣新北地方法院108
    年度原訴字第34號案件中陳述甚明，並有偽造公文書照片（
    見偵四卷共同證據卷一第305至307頁、臺灣新北地方檢察署
    108年度偵字第4422號卷第65至66頁、臺灣新北地方法院108
    年度原訴字第34號卷第195頁）、臺灣新北地方檢察署檢察
    官108年度偵字第4222號起訴書（見偵四卷共同證據卷一第3
    09至314頁）、臺灣新北地方法院108年度原訴字第34號刑事
    判決（見臺灣新北地方法院108年度原訴字第34號卷第241至
    257頁）、林昆明於108年1月18日為警扣案之0000000000行
    動電話內容翻拍照片（見偵四卷共同證據卷一第315至327頁
    ）、賴宣宇0000000000號、劉修愷0000000000等行動電話上
    網歷程記錄（見偵四卷共同證據卷一第329至360頁）、林昆
    明0000000000號、徐中豪0000000000號行動電話上網歷程記
    錄（見偵四卷共同證據卷六第335至347頁）、檢察官於108
    年8月20日、108年9月26日勘驗賴宣宇扣案0000000000號、
    林昆明扣案0000000000號行動電話之勘驗筆錄內容（見偵四
    卷共同證據卷四第277至279、311至319、329、345至347、
    第359至420頁）等資料在卷可稽，此部分事實，堪以認定。
  ㈡被告劉修愷雖稱不認識林昆明，然詐騙集團內唯恐警方查獲
    ，車手不認識上游成員，並非異例。而依前開賴宣宇000000
    0000號、劉修愷0000000000號行動電話上網歷程記錄，及賴
    宣宇手機內之叫車簡訊，顯示其108 年1 月16日下午5時37
    分許仍在林口（見偵四卷共同證據卷四第329 頁），此與共
    犯林昆明於警詢時供稱：108 年1 月26日下午5時許，我拿
    到68萬元後就拿給賴宣宇，然後跟賴宣宇走到三井OUTLET旁
    的全家超商一起坐計程車離開，坐到中和景平路一間健身房
    前下車，我就騎車去學校上課，然後賴宣宇也自行離開等情
    相符（見偵四卷共同證據卷一第289 頁），足認賴宣宇於當
    日晚上6時許仍身懷68萬元鉅額贓款。另揆之被告劉修愷與
    同案共犯賴宣宇之行動電話上網基地台位置於108 年1 月16
    日晚上7時24分至47分許曾在臺北市○○區○○○路0 段000 號頂
    樓交集，其等亦均不否認當日有碰面，此與劉修愷與賴宣宇
    間之微信對話於當日下午5時37分許起，劉修愷即陸續傳訊
    予賴宣宇要求賴宣宇於晚上8時許前一定要到健康路268 號
    ，賴宣宇隨即於當日晚上7時34分許回稱自己到了等情相符
    （見偵四卷共同證據卷四第311 至313 頁）。而除此之外，
    則別無他人與同案被告賴宣宇聯繫取款之紀錄，堪認賴宣宇
    確係將款項交予被告劉修愷。
　㈢至同案被告賴宣宇將108年1 月17日向告訴人何王金英收受之
    78萬元贓款交予何人乙節，賴宣宇供稱係依上游指示放在板
    橋區加油站（見偵四卷共同證據卷一第240 頁），而依賴宣
    宇108 年1 月17日行動電話上網基地台位置，固顯示其於下
    午4時30分許離開林口區後，於下午4時55分至下午5時32分
    許，其基地台位置均位於板橋區，惟其在同日下午3時46分
    許起，回應女友王佩怡詢問回家時間之微信對話中，表示自
    己當日還是得跟老爹碰完才能回家，所以一定超過下午6時
    等情（見偵四卷共同證據卷四第379 頁），則以其傳送訊息
    可知，當日所收之贓款需繳回予詐騙集團中自稱「老爹」之
    人或其同夥；復參酌被告劉修愷並不否認當日曾與賴宣宇碰
    面（見原審一卷卷五第389 至390 頁），賴宣宇於當日下午
    6時1分許，亦與被告劉修愷（小愷）有18秒之微信對話（見
    偵四卷共同證據卷四第315 頁），且其與被告劉修愷在晚上
    6時10分許之行動電話上網基地台位置分別位於臺北市○○區
    市○○道0段0 號6 樓頂及83號，兩地僅距650 公尺（見Googl
    e地圖顯示之賴宣宇、劉修愷上網基地台地點與距離路線圖
    ，偵四卷共同證據卷六第233 頁），堪認其等確於當日下午
    6時許曾碰面。而賴宣宇復於同日下午6時19分許即傳訊同案
    被告鄭楚鈺回報稱「結束」等語（見偵四卷共同證據卷四第
    373 頁）；而於車手林昆明同日下午6時27分許詢問「拿到
    錢（指報酬）了嗎？」時，回稱「在跟他碰啦」等語（見偵
    四卷共同證據卷四第383 頁），依前開時序及對話內容相互
    勾稽，同案被告賴宣宇係於下午6時許將款項交付與詐騙集
    團上游後，即向同案被告鄭楚鈺、林昆明稱已經交付款項，
    而於是時與賴宣宇聯繫並見面之人除劉修愷之外，並無他人
    ，足證賴宣宇於108 年1 月17日交付贓款之人亦為劉修愷無
    訛。
  ㈣又參以被告劉修愷於偵查中自承：伊欠承恩20幾萬賭債錢，
    承恩問伊有沒有人可以幫他做事，伊就把賴宣宇介紹給他做
    收錢。承恩有叫我和賴宣宇先辦一個密聊，賴宣宇的密聊是
    謝和弦。108年1月17日賴宣宇睡過頭，承恩有打給伊，叫伊
    打給賴宣宇等語（見108偵13404號卷第149頁），足認被告
    劉修愷即為承恩及賴宣宇中間之聯絡人，此與上揭同案被告
    賴宣宇將款項收取後，再交予被告劉修愷等情，即互核相符
    。參以同案被告賴宣宇於108年10月29日偵查中具結證稱：
    密聊中成員有「Z」是承恩、林昆明、老爹和伊（自稱「謝
    和弦」），與伊在108年1月16日、1月17日碰面的就是劉修
    愷等語（見偵七卷第129頁、第131至133頁）互核相符，是
    同案被告賴宣宇、鄭楚鈺於原審審理時雖一致供稱賴宣宇並
    未交付贓款予劉修愷云云，要屬迴護之詞，不足為被告劉修
    愷有利認定。至公訴意旨雖主張劉修愷即為秘聊暱稱「老爹
    」擔任掌機之人乙節，然觀諸前開同案被告賴宣宇與被告劉
    修愷於108年1月16日、1月17日交款前後之對話內容，劉修
    愷均係以微信暱稱「小愷」與賴宣宇聯絡（見偵四卷共同證
    據卷四第311至315頁），甚至早在107年10月23日王浚嘉侵
    占46萬元贓款時起，賴宣宇於追討期間便開始使用微信與劉
    修愷（小愷）聯繫（見偵四卷共同證據卷四第299至309頁）
    ，檢察官復未提出任何劉修愷之手機內有使用秘聊暱稱「老
    爹」之證據，故難逕認秘聊暱稱「老爹」之人確為被告劉修
    愷，是依現存證據無從證明被告劉修愷為秘聊暱稱「老爹」
    ，惟不影響本院認定被告劉修愷分別於如事實欄三所示108
    年1月16日、1月17日，在臺北市松山區健康路附近、中正區
    市民大道3段附近某處陸續向賴宣宇收受贓款之事實，併同
    敘明。
三、綜上，被告劉修愷所辯不足採信，犯行均堪認定，均應依法
    論科。
參、論罪（附表編號5、6被告劉修愷部分）
一、按組織犯罪防制條例所稱犯罪組織，指三人以上以實施強暴
    、脅迫、詐術、恐嚇為手段或最重本刑逾5 年有期徒刑之刑
    之罪，所組成具有持續性或牟利性之有結構性組織。前項有
    結構性組織，指非為立即實施犯罪而隨意組成，不以具有名
    稱、規約、儀式、固定處所、成員持續參與或分工明確為必
    要，組織犯罪防制條例第2 條定有明文。查被告劉修愷知悉
    本案詐騙集團除向告訴人何王金英收取款項之車手外，尚有
    李承恩等上游共犯，詐騙集團成員自係3 人以上，又本案詐
    騙集團成員實施詐術，確認告訴人等受騙後，旋即以電話指
    示車手林昆明、賴宣宇向告訴人收取財物、轉交贓款，顯非
    為立即實施犯罪而隨意組成，核屬有結構性之組織；復觀之
    上開詐欺集團成員取款之分工、遂行詐欺取財之獲利情形、
    報酬之計算方式，堪認係以實施詐術，具有持續性、牟利性
    之結構性組織，核屬組織犯罪防制條例所規範之犯罪組織。
    被告劉修愷負責與車手頭約定收取贓款事宜，而以電話、通
    訊軟體聯繫車手賴宣宇收取轉交之贓款，卷內尚無證據證明
    其係在詐騙集團中屬下達指令、統籌行動之核心支配角色，
    難認有主持、操縱、指揮犯罪組織之行為，其所為應僅構成
    組織犯罪防制條例第3條第1 項後段之參與犯罪組織罪。
二、洗錢防制法於105 年12月28日修正公布，並於106 年6 月28
    日生效施行，該法第14條第1 項之一般洗錢罪，祇須有第2 
    條各款所示行為之一，而以第3 條規定之特定犯罪作為聯結
    即為已足。另過去實務認為，行為人對犯特定犯罪所得之財
    物或利益作直接使用或消費之處分行為，或僅將自己犯罪所
    得財物交予其他共同正犯，祇屬犯罪後處分贓物之行為，非
    本條例所規範之洗錢行為，惟依新法規定，倘行為人意圖掩
    飾或隱匿特定犯罪所得來源，而將特定犯罪所得直接消費處
    分，甚或交予其他共同正犯予以隱匿，或由共同正犯以虛假
    交易外觀掩飾不法金流移動，即難認僅單純犯罪後處分贓物
    之行為，應仍構成洗錢防制法第2條第1 或2 款之洗錢行為
    （最高法院108 年度台上字第2057號、第2425號、第2402號
    判決意旨參照）。查事實欄二告訴人何王金英遭詐騙之款項
    68萬元、78萬元、78萬元、78萬元，係分別交由車手林昆明
    後，由林昆明轉交賴宣宇，賴宣宇再轉交被告劉修愷或不詳
    共犯，透過將該等詐騙款項層層移轉製造金流斷點，致無從
    或難以追查前揭犯罪所得，此為被告劉修愷所明知，依上開
    說明，足認被告劉修愷主觀上均有掩飾、隱匿其所屬詐騙集
    團詐欺犯罪所得之來源及去向，而使之形式上合法化，以逃
    避國家追訴或處罰之意思，自屬洗錢防制法第2 條第2 款所
    規範之洗錢行為。
三、核被告劉修愷事實欄二所為，係犯刑法第304 條第1 項強制
    罪。其與同案被告鄭楚鈺、賴宣宇及不詳男子1 名間，有犯
    意聯絡及行為分擔應論以共同正犯。
四、核被告劉修愷事實欄三所為，係犯組織犯罪防制條例第3 條
    第1 項後段參與犯罪組織、刑法第339 條之4 第1 項第2 款
    三人以上共同詐欺取財及洗錢防制法第14條第1 項、同法第
    2 條第2 款洗錢等罪。公訴意旨認被告劉修愷係犯組織犯罪
    防制條例第3 條第1 項前段主持、操縱、指揮犯罪組織罪，
    尚有未洽，然其加入該詐騙集團分工而犯同條第1 項後段參
    與犯罪組織罪之基本社會事實既屬同一，本院亦依刑事訴訟
    法第95條規定告知當事人此部分變更起訴法條之旨（本院卷
    二第12頁），俾利其等防禦，爰依刑事訴訟法第300 條規定
    變更起訴法條。公訴意旨雖未論及被告劉修愷犯一般洗錢罪
    ，然其收受告訴人何王金英交付車手林昆明、賴宣宇之贓款
    等行為，業為起訴書所記載，與已起訴之參與犯罪組織罪及
    三人以上共同詐欺罪間有想像競合犯之裁判上一罪關係，應
    為起訴效力所及而屬起訴範圍，且本院已告知此部分所犯罪
    名俾利防禦，自得併予審理。又公訴意旨認被告劉修愷就事
    實欄三所為犯行，另構成刑法第339 條之4 第1 項第1 款冒
    用政府機關或公務員名義犯詐欺取財罪嫌。惟按刑法上犯罪
    之故意，祇須對於犯罪事實有所認識，有意使其發生或其發
    生不違背其本意，仍予以實施為已足，不以行為人主觀之認
    識與客觀事實兩相一致為必要，故行為人主觀上欲犯某罪，
    事實上卻犯他罪時，依刑罰責任論之主觀主義思潮，首重行
    為人之主觀認識，應以行為人主觀犯意為其適用原則，必事
    實上所犯之他罪有利於行為人時，始例外依該他罪處斷。從
    而行為人主觀上欲犯某罪，但事實上所為係構成要件略有不
    同之他罪，揆之「所犯重於犯人所知，從其所知」之法理，
    自應適用行為人主觀上所認識之該罪論處（最高法院92年度
    台上字第1263號判決意旨參照）。告訴人何王金英於警詢中
    指稱其係遭詐騙集團冒充警察、區公所戶政科、法院人員名
    義加以詐騙等語（見偵四卷共同證據卷一第201 至205 、29
    9 至303 頁），復有偽造之「法務部行政執行署台北凍結管
    制命令」公文書照片在卷可查（見臺灣新北地方檢察署108 
    年度偵字第4422號卷第65至66頁），可見客觀上而言，本案
    詐騙集團係冒用政府機關公務員名義向告訴人行騙。然被告
    劉修愷於本案中係擔任確保車手將款項上繳、收取、轉交車
    手交付之贓款等工作，而詐騙集團詐騙手法繁多，本未必以
    冒充政府機關或公務員之方式為之，本件卷內並無證據可證
    其有參與偽造公文書之製作及交付，或冒用政府機關及公務
    員名義為詐欺之手段，故難認其同時涉犯刑法第339 條之4 
    第1 項第1 款冒用政府機關或公務員名義犯詐欺取財罪，惟
    此部分為加重詐欺罪中加重條件之減縮，自毋庸變更起訴法
    條。被告劉修愷及同案被告鄭楚鈺、林昆明、徐中豪、賴宣
    宇、李承恩等詐騙集團所屬成員間就上揭犯行有犯意聯絡及
    行為分擔，應論以共同正犯。
五、又被告劉修愷與詐騙集團成員共同對告訴人何王金英之詐騙
    犯行，係在同一詐欺取財計畫內，於密切接近之時、地持續
    對同一告訴人實行數個詐欺行為，在刑法評價上，將之視為
    一個舉動之接續施行，合為包括之一行為加以評價，較為合
    理，是應將其等對何王金英收取4 次贓款之行為及著手騙取
    款項未遂之行為，論以接續犯之包括一罪，即單一加重詐欺
    取財既遂罪。又其以一行為同時觸犯上開3罪名，為想像競
    合犯，應依刑法第55條前段規定，從一重之三人以上共同詐
    欺取財罪處斷。
六、被告劉修愷所犯上揭二罪，犯意各別，行為互殊，應予分論
    併罰。至其前因供給賭博場所及持有第三級毒品等案件，分
    別經臺灣臺北地方法院以106年度簡字第429號、第1906號案
    件判處有期徒刑3月確定，嗣經同院以106年度聲字第2086號
    裁定應執行有期徒刑5月確定，於107年2月26日易科罰金執
    行完畢，有本院被告前案紀錄表在卷可稽，其於有期徒刑執
    行完畢後，5年以內故意再犯本件有期徒刑之罪，為累犯，
    惟本案犯罪係侵害財產、自由法益，與前案毒品、賭博等罪
    之罪質、侵害法益均有不同，且本案均非前案執行完畢隨即
    再犯，難認被告有何特別惡性或刑罰感應力薄弱之情形，依
    司法院大法官釋字第775號解釋意旨，爰不予加重其刑。至
    強制工作部分，依司法院大法官釋字第813號解釋意旨：「1
    06年4月19日修正公布之組織犯罪防制條例第3條第3項規定
    ：「犯第1項之罪者，應於刑之執行前，令入勞動場所，強
    制工作，其期間為3年。」（嗣107年1月3日修正公布第3條
    ，但本項並未修正）就受處分人之人身自由所為限制，違反
    憲法比例原則及憲法明顯區隔原則之要求，與憲法第8條保
    障人身自由之意旨不符，應自本解釋公布之日起失其效力。
    」，業已經宣告違憲，故不為強制工作之宣告，均併同敘明
    。
七、不另為無罪諭知部分
　㈠公訴意旨認被告劉修愷就事實欄三所為犯行，另構成刑法第2
    16條行使第211條偽造公文書罪嫌。按犯罪事實應依證據認
    定之，無證據不得認定犯罪事實；不能證明被告犯罪者，應
    諭知無罪之判決，刑事訴訟法第154條第2 項、第301 條第1
     項前段分別定有明文。次按犯罪事實之認定，應憑證據，
    如無相當之證據，或證據不足以證明，自不得以推測或擬制
    之方法，以為裁判之基礎；而認定犯罪事實所憑之證據，雖
    不以直接證據為限，間接證據亦包括在內，然而無論直接證
    據或間接證據，其為訴訟上之證明，須於通常一般之人均不
    致有所懷疑，而得確信其為真實之程度者，始得據為有罪之
    認定，倘其證明尚未達到此一程度，有合理之懷疑存在而無
    從使事實審法院得有罪之確信時，即應由法院為諭知被告無
    罪之判決（最高法院40年台上字第86號、76年台上字第4986
    號判決意旨可資參照）。
　㈡經查：告訴人何王金英係自便利商店收取上揭傳真偽造公文
    書，並未與詐騙集團取款之人直接接觸，被告劉修愷於本案
    中係擔任確保車手將款項上繳、收取、轉交車手交付之贓款
    等工作，而詐騙集團詐騙手法繁多，負責實施詐騙者，未必
    同時將詐騙方式告知負責取款成員，而檢察官所舉相關事證
    ，除證明被告劉修愷為取款犯行外，並無其他積極證據可證
    其有參與實施詐騙，或有製作偽造公文書及交付之犯行，自
    難認其同時構成行使偽造公文書罪，故此部分本應為無罪之
    諭知。惟此部分如構成犯罪，與本院前開論罪科刑之三人以
    上共同詐欺取財罪部分有想像競合犯之裁判上一罪關係，爰
    不另為無罪之諭知。
肆、無罪部分（原判決附表一編號2被告逄亦麟部分）
一、公訴意旨略以：被告逄亦麟與另案被告阮翊軒（另由本院以
    109上訴字第1985號判決在案）於107年10月14、15日間，利用
    告訴人李昀珊前日與古豐瑋遭押餘悸猶存之機會，藉詞該詐
    欺集團上組要求賠償古豐瑋於10月11日丟棄人頭帳戶提款卡
    造成之損失，由被告逄亦麟與另案被告阮翊軒撥打電話及傳送
    簡訊要求李昀珊就古豐瑋所丟棄之9張提款卡，每張賠付1萬5
    千元，其中並提及如古豐瑋不賠償，會再找李昀珊，形同惡性
    循環等加害古豐瑋、李昀珊人身安全與自由之內容，使告訴
    人李昀珊心生畏怖，然告訴人李昀珊因已無力支付款項，僅能
    與古豐瑋遠離北部躲藏他處而未遂，因認被告逄亦麟涉犯刑法
    第346條第3項、第1項之恐嚇取財未遂罪嫌。　
二、按犯罪事實應依證據認定之，無證據不得認定犯罪事實；又
    不能證明被告犯罪者，應諭知無罪之判決，刑事訴訟法第15
    4條第2項、第301條第1項分別定有明文。而犯罪事實之認定
    ，應憑真實之證據，倘證據是否真實尚欠明確，自難以擬制
    推測之方法，為其判斷之基礎；認定犯罪事實所憑之證據，
    雖不以直接證據為限，間接證據亦包括在內；然而無論直接
    或間接證據，其為訴訟上之證明，須於通常一般之人不致有
    所懷疑，而得確信其為真實之程度者，始得據為有罪之認定
    ，倘其證明尚未達到此一程度，而有合理之懷疑存在時，即
    無從為有罪之認定；又告訴人之告訴，係以使被告受刑事訴
    追為目的，是其陳述是否與事實相符，仍應調查其他證據以
    資審認。
三、公訴意旨認被告逄亦麟涉犯上開犯行，無非是以另案被告阮
    翊軒之供述、告訴人李昀珊之證述、告訴人李昀珊與阮翊軒
    之簡訊對話紀錄為其論據。訊據被告逄亦麟堅詞否認恐嚇取
    財未遂犯行：辯稱：伊沒有指示阮翊軒打電話給李昀珊，阮
    翊軒之證詞不實在，並無恐嚇未遂犯行等語。經查：
  ㈠證人即告訴人李昀珊於偵訊時證稱：在我107 年10月13日脫
    困後，有接到逄亦麟打來電話，說要古豐瑋把卡交回去，不
    然卡一張要15000元，還有被傳簡訊要求賠償古豐瑋丟掉的
    提款卡，他們傳送的簡訊內容中有：「到時候，他還是出來
    找你幫他，這不是惡性循環嗎」等語，我怕又發生同樣的事
    情，但我也沒能力付錢，所以才跟他們講要報警處理，我手
    上的簡訊內容應該是阮翊軒傳給我的等語（見偵四卷共同證
    據卷二第92 頁）；另於原審審理時證稱：交了20萬以後，
    過了很多天，有收到簡訊說古豐瑋把提款卡搞丟，要伊再賠
    一張1萬5千元，後來也有接到電話，電話是逄亦麟的聲音等
    語（見原審一卷卷三第168頁至第169頁），而被告阮翊軒於
    原審審理中自承確有打電話及傳簡訊給告訴人李昀珊要求賠
    償提款卡損失等語（見原審一卷卷三第196頁），堪認另案
    被告阮翊軒係認為古豐瑋丟失提款卡，唯恐詐騙集團成員要
    求其負責，其本身與古豐瑋均無法賠還，故聯絡告訴人李昀
    珊。此部分事實，首堪認定。
  ㈡復查：另案被告阮翊軒於偵查（見偵四卷共同證據卷二第296
     、299 至300 頁）及原審審理中（見原審一卷卷三第200 
    頁）具結證稱：阿輝（即指認表6 號之逄亦麟）在古豐瑋他
    們汙錢後，有押著我跟張紹澄去處理錢，當時他長了針眼，
    古豐瑋母親還20萬元後，逄亦麟說還有卡沒有還，並由逄亦
    麟跟李昀珊說，李昀珊說卡丟了，逄亦麟有跟李昀珊說還要
    給13萬元，但後來沒有拿；李昀珊所提供的訊息，是逄亦麟
    在我旁邊叫我照著他講的打訊息，用我手機門號0000000000
    號傳給李昀珊等語一致，此與告訴人李昀珊前開指訴情節相
    符。此外，卷內復有李昀珊提出與阮翊軒以0000000000號行
    動電話簡訊對話內容（見偵四卷共同證據卷二第307 至309 
    頁）、阮翊軒扣案手機數位取證報告檔（見原審一卷卷三第
    261 頁）、遠傳門號申登資料查詢（見原審一卷卷三第273 
    頁）、阮翊軒持用門號0000000000號行動電話與李昀珊持用
    門號0000000000號行動電話通聯紀錄（見原審一卷卷三第27
    5 至278 頁）等資料在卷足憑，而告訴人李昀珊於本案之前
    與被告逄亦麟並不相識，自無刻意攀誣被告逄亦麟之必要，
    是本件堪認被告逄亦麟確有指示阮翊軒傳送上揭簡訊與告訴
    人李昀珊。
　㈢然觀之阮翊軒所傳簡訊內容為「我們沒拗你們，這筆錢不處
    理，可能人家又是找我要，我沒辦法幫他處理可能又跟上次
    一樣，這樣不是辦法」，內容並無對李昀珊施以恐嚇加害其
    生命、身體、名譽、財產等文字，又除上揭簡訊外，告訴人
    李昀珊係指述被告逄亦麟曾打電話要求其處理提款卡之事，
    其間被告逄亦麟係如何向告訴人李昀珊通話，其通話內容是
    否有何種恫嚇言詞，或是否曾指示阮翊軒恫嚇李昀珊，檢察
    官並未舉出無積極證據可證，是以阮翊軒所傳簡訊僅可證明
    被告逄亦麟要求告訴人李昀珊為古豐瑋處理提款卡事宜，並
    無積極證據足認被告逄亦麟有施以強暴、脅迫之情。而一般
    債務人經債權人索討債務，若認債權人要求不合理或金額過
    高，亦可能避走他方，自難以此遽認被告逄亦麟有施以恐嚇
    取財未遂或強制犯行。
四、綜上，本件並無積極證據可證被告逄亦麟確有實施此部分犯
    行，自難僅以告訴人李昀珊之指述，遽繩被告逄亦麟恐嚇取
    財未遂罪，自應為無罪之諭知。　　　
伍、上訴駁回之理由（原判決附表一編號3、4、6、7）
一、原審詳查後，認被告逄亦麟就原判決附表一編號3、4犯行明
    確，適用刑法第302條、第304條、第28條、第41條第1 項前
    段、第8 項、第55條、第51條第5款，刑法施行法第1 條之1
     第1 項；認被告劉修愷就原判決附表一編號6、7犯行明確
    ，適用刑法第304 條第1 項，組織犯罪防制條例第3 條第1 
    項後段，刑法第339 條之4 第1 項第2 款，洗錢防制法第14
    條第1 項、同法第2 條第2 款、刑法第11條、第28條、第55
    條、第41條第1 項前段、第38條第2 項前段、第38條之1 第
    1 項前段、第3 項，刑法施行法第1 條之1 第1 項，並審酌
    被告逄亦麟受李承恩之託追討詐騙集團下游車手古豐瑋、邱
    ○珉、吳○宇所侵吞之贓款，即分別與阮翊軒、張紹澄、潘柏
    均、尤裕夫及其他姓名年籍均不詳之成年男子，以私行拘禁
    、強制等方式，對告訴人邱○珉、邱○賢、卓○君、吳○宇、被
    害人曹○津為原判決事實欄一㈥、㈦部分犯行，嚴重侵害他人
    人身自由，且破壞社會治安，及參與犯行程度、上開告訴人
    、被害人遭私行拘禁之時間長短、遭強制之情節輕重，尚未
    與告訴人邱○珉、邱○賢、卓○君、吳○宇、被害人曹○津達成
    和解，惟坦承犯行之犯後態度；暨自承之智識程度、家庭、
    生活、經濟狀況等一切情狀，分別量處如附表編號3、4「原
    判決罪名及宣告刑」欄所示之刑。審酌被告劉修愷明知詐騙
    集團對民眾財產所生危害，竟猶為賺取錢財而加入詐騙集團
    ，使告訴人何王金英受有鉅額損失，且製造金流斷點，阻礙
    檢警機關查緝犯罪所得流向；並為取回遭成員私吞贓款，而
    對告訴人林佩蓉為強制犯行，影響治安非輕，及審酌被告劉
    修愷就各次犯行之參與程度、及未與告訴人達成和解或賠償
    損失之犯後態度，及生活素行等一切情狀，分別量處如附表
    編號5、6「原判決罪名及宣告刑」欄所示之刑。另就被告劉
    修愷沒收部分以：㈠被告劉修愷於108 年1 月16日、1 月17
    日分別向共犯賴宣宇收取68萬元、78萬元贓款，扣除賴宣宇
    、林昆明各人自承各次自其中分得之1 萬7 千元後，可實際
    支配之金額共計為139 萬2 千元，核屬其未扣案之犯罪所得
    ，且為其犯洗錢罪所掩飾、隱匿、取得、持有之財物，應依
    洗錢防制法第18條第1 項之規定宣告沒收，並依刑法第38條
    之1 第3 項規定，於全部或一部不能沒收或不宜執行沒收時
    ，追徵其價額。㈡扣案蘋果牌IPHONE 8 黑色行動電話1 支，
    為被告劉修愷所有，且其自承為平常聯繫朋友所用之物，係
    供犯罪所用，應依刑法第38條第2 項前段規定，宣告沒收。
    核其認事用法均無違誤，量刑及沒收之宣告亦屬妥適，應予
    維持。
二、㈠被告逄亦麟上訴意旨以：被告逄亦麟行為時尚年輕，不懂
    事，現在需要負擔家中經濟，希望可以與告訴人等和解，請
    求從輕量刑，給予易科罰金之刑度云云。㈡被告劉修愷上訴
    意旨以：伊沒有參與詐騙集團，並未涉犯組織犯罪或洗錢罪
    ，並沒有遇過林昆明，也沒有拿到任何錢。另外，是鄭楚鈺
    請伊幫忙追討債務，沒有想要強制把門打開把他們帶走，沒
    有強制犯行，請求撤銷原判決，改判無罪云云。
三、㈠按量刑輕重係屬事實審法院得依職權自由裁量之事項，苟
    已斟酌刑法第57條各款所列情狀而未逾越法定刑度，不得遽
    指為違法（最高法院72年台上字第6696號判決意旨參照），
    本件原審判決已經詳細記載量刑審酌各項被告逄亦麟犯罪情
    節及犯罪後之態度等一切情狀，並予以綜合考量，在法定刑
    內分別科處有期徒刑6月（得易科）、1年，難謂有何違反比
    例、平等原則過苛之情形。再按犯罪之情狀顯可憫恕，認科
    以最低度刑仍嫌過重者，得酌量減輕其刑，刑法第59條定有
    明文；考其立法理由係科刑時原即應依第57條規定審酌一切
    情狀，尤應注意該條各款所列事項，以為量刑標準，本條所
    謂「犯罪之情狀可憫恕」，自係指裁判者審酌第57條各款所
    列事項以及其他一切與犯罪有關之情狀之結果，認其犯罪足
    堪憫恕者而言，即必於審酌一切之犯罪情狀，在客觀上顯然
    足以引起一般同情，認為縱予宣告法定最低刑度猶嫌過重者
    ，始有其適用（最高法院38年台上字第16號、45年台上字第
    1165號、51年台上字第899號判決可資參照），本件被告逄
    亦麟明知告訴人古豐瑋、邱○珉、吳○宇等人私吞錢財為其他
    被害人所得，本為不義之財，竟另犯本罪迫使告訴人等返還
    相關款項，不僅價值觀偏差，且造成多人被害，犯罪情狀難
    認有何足堪憫恕之處，自無適用刑法第59條規定酌減其刑之
    餘地。又本件告訴人邱○珉、邱○賢、卓○君、吳○宇、被害人
    曹○津仍不願與被告逄亦麟和解，此部分量刑基礎並未改變
    ，是被告逄亦麟請求就原判決附表一編號3、4之罪從輕量刑
    並無理由，均應予駁回。
　㈡被告劉修愷上訴雖否認犯行，惟查其確涉有上揭犯行，理由
    業如理由欄貳所述，是其上訴否認犯行，請求改判無罪，本
    院認並無理由。又被告劉修愷迄未與告訴人林佩蓉、何王金
    英和解賠償，量刑基礎事實亦未改變，故本院認其上訴核無
    理由，均應予駁回。
陸、撤銷原判決之理由（原判決附表一編號1、2部分）及量刑
一、原審以被告逄亦麟就原判決附表一編號1部分犯罪事證明確
    ，予以科刑，固非無見。惟被告逄亦麟於本院宣判前，業已
    與告訴人李昀珊、古豐瑋以20萬元達成和解，有和解書在卷
    足參（見本院卷二第187頁），原審未及審酌此部分犯後態
    度予以量刑，容有未洽。被告逄亦麟上訴意旨以：被告行為
    時尚年輕，不懂事，現在需要負擔家中經濟，已與告訴人李
    昀珊、古豐瑋和解，請求從輕量刑，給予易科罰金之刑度等
    語。查被告逄亦麟業已與告訴人李昀珊、古豐瑋達成和解，
    堪認犯後態度良好，惟被告逄亦麟所涉犯行，告訴人及被害
    人眾多，共有5人，影響治安程度嚴重，被告逄亦麟僅與其
    中2人達成和解，其餘告訴人及被害人施○伶、曹○津、簡瑜
    庭並無意願，被告逄亦麟上訴請求從輕量刑雖有理由，然原
    審係量處被告逄亦麟有期徒刑1年4月，自不宜從輕量處得易
    科罰金之刑度。原判決既有上述可議之處，即屬無可維持，
    應由本院將原判決關於此部分科刑部分暨有期徒刑定應執行
    之刑部分撤銷，另為適法判決。
二、關於檢察官起訴被告逄亦麟涉犯恐嚇取財未遂罪部分，原審
    變更法條論以原判決附表一編號2之共同犯強制未遂罪，固
    非無見，惟經本院審理後，認依卷內事證尚不足以證明被告
    逄亦麟確有公訴意旨所指之犯行，本件既不能證明被告逄亦
    麟此部分犯罪，依法自應為無罪之諭知。原審未予詳查遽為
    被告逄亦麟此部分有罪之判決，自非允洽，被告逄亦麟就此
    部分提起上訴，否認犯罪，指摘原判決不當，為有理由，應
    由本院將原判決關於此部分撤銷，並改諭知無罪之判決。
三、爰以行為人責任為基礎，審酌被告逄亦麟受李承恩之託追討
    詐騙集團下游車手古豐瑋所侵吞之贓款，即分別與阮翊軒、
    張紹澄、潘柏均、尤裕夫及其他姓名年籍均不詳之成年男子
    ，以私行拘禁、強制等方式，對告訴人古豐瑋及李昀珊、告
    訴人施○伶、被害人簡瑜庭、曹○津為原判決事實欄一㈠至㈣所
    示犯行，嚴重侵害他人人身自由，且破壞社會治安，並參與
    犯行程度、上開告訴人、被害人遭私行拘禁之時間長短、情
    節輕重；於審理中坦承犯行，業與古豐瑋、李昀珊達成調解
    ，然尚未與告訴人施○伶、被害人簡瑜庭、曹○津達成和解之
    犯後態度；暨自承大學肄業、經濟狀況小康等一切情狀，量
    處如附表編號1本院判決欄所示之刑，並與附表編號4上訴駁
    回部分，定應執行之刑如主文第4項所示，以示懲儆。　
據上論斷，應依刑事訴訟法第373條、第368條、第369條第1項前
段、第364條、第301條、第299條第1項前段，判決如主文。
本案經檢察官張紜瑋提起公訴，檢察官朱婉綺到庭執行職務。
中　　華　　民　　國　　111 　年　　4 　　月　　27　　日
                  刑事第八庭  審判長法  官  陳世宗
                                    法　官  吳勇毅
                                    法　官  呂寧莉
以上正本證明與原本無異。
被告逄亦麟被起訴恐嚇取財未遂部分及被告劉修愷強制罪部分不
得上訴，其餘部分如不服本判決，應於收受送達後20日內向本院
提出上訴書狀，其未敘述上訴之理由者並得於提起上訴後20日內
向本院補提理由書（均須按他造當事人之人數附繕本）「切勿逕
送上級法院」。
                                    書記官  賴資旻
中　　華　　民　　國　　111 　年　　4 　　月　　27　　日

附錄:本案論罪科刑法條全文
刑法第302條
私行拘禁或以其他非法方法，剝奪人之行動自由者，處5年以下
有期徒刑、拘役或9千元以下罰金。
因而致人於死者，處無期徒刑或7年以上有期徒刑；致重傷者，
處3年以上10年以下有期徒刑。
第1項之未遂犯罰之。

附表：被告所犯罪名及宣告刑
編號 原判決罪名及宣告刑 本院判決  1 逄亦麟共同犯私行拘禁罪，處有期徒刑壹年肆月。 逄亦麟共同犯私行拘禁罪，處有期徒刑壹年。  2 逄亦麟共同犯強制未遂罪，處有期徒刑參月，如易科罰金，以新臺幣壹仟元折算壹日。 無罪。  3 逄亦麟共同犯私行拘禁罪，處有期徒刑陸月，如易科罰金，以新臺幣壹仟元折算壹日。 上訴駁回。  4 逄亦麟共同犯私行拘禁罪，處有期徒刑壹年。 上訴駁回。  5 劉修愷共同犯強制罪，累犯，處有期徒刑參月，如易科罰金，以新臺幣壹仟元折算壹日。 上訴駁回。  6 劉修愷犯三人以上共同詐欺取財罪，累犯，處有期徒刑貳年。 上訴駁回。 

附件：（原判決事實欄一、㈠至㈣、㈥、㈦部分）
「一、逄亦麟（原名逄堅暉、綽號「阿暉」、「Barry 」）、己
　　○○（綽號「哲哲」、「Jeremy」）為潛逃至大陸地區電信詐
    騙集團機房李承恩（另由臺灣士林地方檢察署檢察官偵查中
    ）之友人。阮翊軒、張紹澄自民國107 年9 月起，加入詐騙
    集團機房李承恩、掌機「謙」及其等所屬姓名、年籍不詳之
    人組成詐騙集團擔任車手頭，負責向詐騙集團旗下車手古豐
    瑋、少年吳○宇（民國89年12月生，姓名年籍詳卷）、少年
    邱○珉（89年10月生，姓名年籍詳卷）收取詐騙所得（阮翊
    軒、張紹澄、古豐瑋所涉犯詐欺犯行，經本院以108 年度金
    訴字第16、60號、訴字第165 號另案判決；少年吳○宇、邱○
    珉所涉詐欺犯行，經本院少年法庭另案審理）。107 年10月
    11日，因古豐瑋、吳○宇、邱○珉未將受上開詐騙集團指示提
    領洗明鳳、陳耀民、范姜瑞香、林佳賢、林建忠等其他不詳
    被害人之款項新臺幣（下同）54萬元上繳而加以私吞，李承
    恩為取回此筆詐騙所得，委託逄亦麟向車手頭阮翊軒追討，
    逄亦麟再找黃哲珉一同處理，隨即要求阮翊軒出面處理追討
    上開54萬元款項，阮翊軒便通知張紹澄及友人潘柏均、尤裕
    夫一同前往位於臺北市○○區○○○路000 號雅莊旅館605 號房
    會合，商討如何追討上開款項。嗣逄亦麟、黃哲珉、阮翊軒
    、張紹澄、潘柏均、尤裕夫（阮翊軒等4 人涉犯妨害自由部
    分，業經本院108 年度訴字第248 號另案判決）及其餘姓名
    年籍不詳之成年男子均抵達雅莊旅館605 號房商議後，決定
    利用人數優勢，經由對古豐瑋等3 人之友人（其等均僅知悉
    為古豐瑋之友人，惟無證據證明其等知悉為12歲以上未滿18
    之少年，詳後述）施壓，以搜尋古豐瑋等3 人之下落，而為
    下列犯行：
  ㈠於107年10月12日8時37分前某時，由阮翊軒前往古豐瑋等人
    之友人即少年施○伶（90年7月生，姓名年籍詳卷）之住處，
    佯稱欲與其討論古豐瑋等人之事，待施○伶外出後，即與另
    名姓名年籍不詳之成年男子，駕車搭載施○伶前往雅莊旅館6
    05號房，於施○伶到達雅莊旅館605號房後，逄亦麟、黃哲珉
    與阮翊軒、張紹澄、潘柏均、尤裕夫及其餘姓名不詳之成年
    男子即基於私行拘禁之犯意聯絡，要求施○伶尋找古豐瑋之
    下落否則不能離去，施○伶因見對方具有人數優勢，不敢輕
    舉妄動擅自離去，而遭拘禁於上開605號房內，逄亦麟等人
    利用施○伶手機內「ZENLY（圖像為冰棒）」APP傳送訊息予
    古豐瑋等人，欲利用定位功能尋找古豐瑋等人下落，然因古
    豐瑋等人手機關機而未果。逄亦麟、黃哲珉與阮翊軒、張紹
    澄、潘柏均、尤裕夫等人遂於107年10月12日8時37分許，利
    用施○伶之手機傳送訊息予古豐瑋之另名友人簡瑜庭，誘使
    簡瑜庭前往雅莊旅館605號房。簡瑜庭抵達雅莊旅館605號房
    後，逄亦麟、黃哲珉與阮翊軒、張紹澄、潘柏均、尤裕夫及
    其餘姓名不詳之成年男子即承前揭同一私行拘禁之犯意聯絡
    ，要求簡瑜庭配合尋找古豐瑋之下落，否則不得離開該旅館
    ，簡瑜庭因見對方人數眾多，不敢擅自離開，而遭私行拘禁
    於上開605號房內，配合對方指示，將手機交由逄亦麟、黃
    哲珉與阮翊軒、張紹澄、潘柏均、尤裕夫等人操作並傳送訊
    息邀約古豐瑋、邱○珉、吳○宇見面，惟古豐瑋、邱○珉、吳○
    宇均未有回應。
  ㈡時至107年10月12日中午，因雅莊旅館605號房退房時間將至
    ，逄亦麟付費退房後，再與黃哲珉、阮翊軒、張紹澄、潘柏
    均、尤裕夫及其餘姓名不詳之成年男子即承前揭同一私行拘
    禁之犯意聯絡，將仍遭其等私行拘禁之施○伶、簡瑜庭繼續
    帶往位於新北市○○區○○路000○0號之鐵皮屋（下稱蘆洲鐵皮
    屋）內繼續私行拘禁。嗣於同日23時許，吳○宇女友少年曹○
    津（89年11月生，姓名年籍詳卷）回傳施○伶訊息告知古豐
    瑋、邱○珉、吳○宇因在旅館開毒趴施用第三級毒品案件為警
    查獲，將遭帶返桃園市龜山派出所接受調查，逄亦麟等人獲
    知古豐瑋等人行蹤後，即先行釋放簡瑜庭離開蘆洲鐵皮屋，
    但繼續拘禁施○伶，由阮翊軒、張紹澄駕車搭載施○○前往龜
    山派出所外等候古豐瑋等人，逄亦麟、黃哲珉、潘柏均、尤
    裕夫及其餘姓名不詳之成年男子則分駕駛其他車輛前往。嗣
    於龜山派出所外見曹○津離開後，又繼續尾隨追趕曹○津回到
    臺北市士林區芝山國小附近，曹○津即換乘簡瑜庭駕駛之機
    車離去，阮翊軒、張紹澄見狀則開車在後追趕，並通知逄亦
    麟、黃哲珉、潘柏均、尤裕夫及其餘姓名年籍不詳之成年男
    子駕車前往圍堵，終在臺北市文林北路、承德路6段交岔路
    口之福星宮附近，將曹○津、簡瑜庭攔下，其等又承前揭同
    一私行拘禁之犯意聯絡，利用人數優勢，迫使曹○津、簡瑜
    庭進入其等駕駛之車內繼續拘禁，並利用古豐瑋對曹○津素
    有愛慕之意，要求曹○津以電話向古豐瑋假稱要古豐瑋帶其
    一同逃離，邀約古豐瑋前往臺北市○○區○○○路0段000號麥當
    勞處會面。
  ㈢古豐瑋、邱○珉、吳○宇侵吞54萬元贓款後，因與曹○津等友人
    在桃園市龜山區天鵝湖汽車旅館開毒趴玩樂，遭警方查獲施
    用第三級毒品並帶往桃園市龜山派出所偵辦，古豐瑋隨即通
    知母親李昀珊自己出事了，並因侵吞贓款被追討，李昀珊恐
    古豐瑋遭遇不測，即駕駛車牌號碼000-0000號自用小客車北
    上接應古豐瑋南返躲藏，行至中壢時，古豐瑋接獲逄亦麟等
    人逼迫曹○津所為之假意邀約，要求李昀珊掉頭北上，依約
    於107 年10月13日3 時許抵達上開麥當勞處前，古豐瑋下車
    欲與曹○津見面時，發現阮翊軒等人亦在場，驚覺中計欲轉
    身逃離，逄亦麟、黃哲珉與阮翊軒、張紹澄、潘柏均、尤裕
    夫及其餘姓名不詳之成年男子見狀，即承前揭同一私行拘禁
    之犯意聯絡，追趕並拉住古豐瑋之身體，阻止古豐瑋上車，
    阮翊軒並強行關閉李昀珊上開自用小客車電門及取下鑰匙，
    使古豐瑋、李昀珊均無法自由離去，逄亦麟等在場之成年男
    子則利用人數優勢，圍住古豐瑋、李昀珊，作勢毆打古豐瑋
    及出手欲扯下古豐瑋之金項鍊，逄亦麟並質問古豐瑋是否用
    侵吞之贓款購買金項鍊並命古豐瑋將金項鍊交出。李昀珊見
    情況不妙，即趁亂傳送所在地點並暗示親人協助報警，嗣警
    方雖於3 時47分許到場關切，然因潘柏均向李昀珊佯稱若好
    好討論事情就能解決云云，李昀珊亦知古豐瑋招惹之人來意
    不善，縱向警方求助亦僅能暫解燃眉之急，若未還款終究會
    再遭害，只能曲意附和，向警方表示是誤會、無須協助云云
    。惟待警方離開後，逄亦麟、黃哲珉與阮翊軒、張紹澄、潘
    柏均、尤裕夫及其餘姓名不詳之成年男子仍要求李昀珊、古
    豐瑋必須解決此事，且要釐清古豐瑋等人朋分贓款細節古豐
    瑋、李昀珊見對方人多勢眾只能放棄抵抗，依逄亦麟等人命
    令進入該麥當勞店內談判，由逄亦麟、潘柏均、尤裕夫等人
    帶頭繼續對古豐瑋、李昀珊施壓，由潘柏均質問古豐瑋關於
    3 人朋分款項之用途，潘柏均再將古豐瑋所述手寫紀錄應還
    款金額於字條上，作為後續命邱○珉、吳○宇清償之依據，其
    等達成目的後，始同意施○伶、曹○津、簡瑜庭由張紹澄帶離
    麥當勞釋放，並由張紹澄將古豐瑋上開金項鍊持往臺北市○○
    區○○路000 號市展珠寶行變賣得款8 萬4,734 元後，將款項
    交由逄亦麟處理。
  ㈣嗣因天色漸亮，逄亦麟等人擔心引人注目，為便於繼續對古
    豐瑋、李昀珊施壓，逄亦麟、黃哲珉與阮翊軒、潘柏均、尤
    裕夫及其餘姓名不詳之成年男子於107 年10月13日9時前之
    某時許，承前揭同一私行拘禁之犯意聯絡，由強扣李昀珊車
    輛之阮翊軒駕駛李昀珊上開自用小客車將李昀珊、古豐瑋帶
    往蘆洲鐵皮屋處，其餘人等則分別駕車前往蘆洲鐵皮屋，以
    人數優勢，繼續輪流看管、拘禁古豐瑋、李昀珊，要求古豐
    瑋、李昀珊籌措金錢償還前開詐騙所得。待李昀珊聯繫上願
    意借錢之親戚而要求離開前往取款時，遭尤裕夫發現李昀珊
    與親人對話中提及報警之事，又藉詞質問李昀珊、古豐瑋，
    並有不詳男子作勢要剁掉古豐瑋的手，致使李昀珊、古豐瑋
    益加驚恐，至同日9 時許，始由尤裕夫、潘柏均、阮翊軒及
    另名身分不詳男子駕車帶古豐瑋前往北投找親戚取款，然古
    豐瑋未依指示向親戚取款，趁隙逃離，阮翊軒、潘柏均、尤
    裕夫及另名姓名不詳之成年男子只能返回蘆洲鐵皮屋繼續對
    李昀珊施壓。惟於同日下午某時許，接獲古豐瑋報案之警方
    抵達蘆洲鐵皮屋現場，在鐵皮屋外發現李昀珊之自用小客車
    ，逄亦麟唯恐東窗事發，只能先讓警方將李昀珊帶離。但因
    李昀珊之上開自用小客車仍停放於蘆洲鐵皮屋外，鑰匙並仍
    扣留在阮翊軒手中，無交通工具可南返，且因古豐瑋、李昀
    珊先前遭強押餘悸猶存，李昀珊為免繼續受害，乃攜帶其向
    親戚籌措之20萬元，前往蘆洲鐵皮屋處，將20萬元交給阮翊
    軒，由阮翊軒簽立收據並交還自用小客車鑰匙。阮翊軒取得
    李昀珊交付之上開20萬元款項後，即交由逄亦麟處理。
　㈥逄亦麟、黃哲珉與阮翊軒、張紹澄、尤裕夫等人為繼續追討
    尚不足之贓款34萬元，乃依先前謀議之還款金額，先由阮翊
    軒透過Facebook之Messenger 通訊軟體傳送訊息予邱○珉，
    向其佯稱欲與其和平處理詐欺款項一事，並詢問其所在處，
    邱○珉不疑有他，即向阮翊軒告知其在新北市蘆洲區之居處
    地址。阮翊軒得知後，即於107 年10月14日下午某時許，與
    張紹澄共同前往邱○珉上開住處，要求邱○珉返還其所侵占之
    詐欺款項，由邱○珉交付以詐欺款項所購買之VERSACE 手拿
    包1 只作為抵債，但因該手拿包不足抵償其所侵占之贓款，
    阮翊軒、張紹澄再於同日17、18時許駕車將邱○珉帶往張紹
    澄位於臺北市○○區○○路000號00弄0 號3 樓之住處。阮翊軒
    、張紹澄與後續抵達張紹澄住處之逄亦麟、黃哲珉、尤裕夫
    及其餘姓名不詳之成年男子，即基於私行拘禁、強制之犯意
    聯絡，以人數優勢輪流看管，要求邱○珉需向其父母籌措款
    項以返還詐騙所得，否則不得離開，以此方式拘禁邱○珉，
    迫使邱○珉於同日晚間某時許撥打電話向其父母邱○賢、卓○
    君求助，表示其積欠債務遭拘禁，需籌措款項方能離開，請
    邱○賢、卓○君至臺北市士林區中山北路6 段星巴克咖啡店處
    理，邱○賢因感不安，於同日21時許先前往天母派出所以糾
    紛排解為由備案，再會同警方至該星巴克咖啡店。而逄亦麟
    、黃哲珉、阮翊軒、張紹澄及其餘姓名不詳之成年男子於邱
    ○珉撥打電話予邱○賢、卓○君後，即駕車將邱○珉帶往上開星
    巴克咖啡店與邱○賢、卓○君見面。雙方於同日晚間9 時許均
    到場後，警方雖上前瞭解邱○珉之狀況，惟邱○珉為求儘速脫
    身，即附和阮翊軒、張紹澄之說詞，向到場之警方表示僅是
    要談債務之事，邱○賢、卓○君亦不明就理，致警方查核紀錄
    在場人身分後即先行離去。但於警方離開後，逄亦麟、黃哲
    珉、阮翊軒、張紹澄及其餘姓名不詳之成年男子即向邱○賢
    、卓○君恫稱：兒子欠錢父母不用負責嗎、今天一定要還錢
    等語，致邱○賢、卓○君因恐邱○珉遭繼續拘禁，只能應允代
    為處理，而當場支付6 萬元予阮翊軒，並承諾後續款項會擇
    期支付，逄亦麟等人始同意當場釋放邱○珉與邱○賢、卓○君
    一同離去，其等即以此方式使邱○賢、卓○君為無義務之事。
    邱○賢於翌日在阮翊軒頻頻催促下，交付3 萬元予阮翊軒、
    張紹澄，惟因交付前逄亦麟等人已自吳○宇（詳如下述）追
    回所餘贓款，阮翊軒即將3 萬元私自收下，未再上繳給逄亦
    麟。
  ㈦向邱○珉追回款項後，逄亦麟、黃哲珉與尤裕夫、潘柏均、阮
    翊軒、張紹澄等人復按照事先之謀議，由阮翊軒、張紹澄繼
    續找尋侵吞贓款之車手吳○宇之下落，而吳○宇自桃園地院少
    年法庭離開後，已接獲張紹澄訊息要求出面處理，亦由脫困
    之簡瑜庭、邱○珉獲悉遭押討債之情，心想終須面對而在與
    張紹澄聯繫後，依約於同年10月14日22時許與女友曹○津共
    乘機車前往臺北市士林區芝山國小見面談判。吳○宇騎乘機
    車搭載女友曹○津到達芝山國小後，已到場之逄亦麟、黃哲
    珉與阮翊軒、張紹澄及其餘姓名不詳之成年男子即基於私行
    拘禁之犯意聯絡，以人數優勢圍住吳、曹2 人，妨害2 人之
    行動自由，並由阮翊軒將吳○宇配戴之金項鍊取下，再將吳
    、曹2 人押上其等開往現場之不同自用小客車，先帶往臺北
    市士林區天母棒球場附近，要求吳○宇返還贓款，再於107 
    年10月15凌晨某時許輾轉將吳、曹2 人帶往張紹澄上開士東
    路住處內，要求2 人將手機交出不得任意撥打，並恫稱：若
    籌不出錢，就要把吳○宇帶上山斷手斷腳等語，期間亦要求
    吳○宇下跪認錯，再要求吳○宇、曹○津撥打電話向家人、朋
    友籌措款項以便脫困。直到翌日（15日）上午吳○宇之祖母
    吳張○○願意支付10萬元後，由張紹澄帶同吳○宇前往北投地
    區向祖母拿取10萬元現金，阮翊軒則於同日上午某時許將吳
    ○宇之金項鍊持往市展珠寶行變賣得款6 萬5,079 元，曹○津
    則拜託友人張庭瑋匯款7 萬6千元至張紹澄女友許淳詒台新
    銀行帳號000000000000000 號存款帳戶內，經張紹澄確認款
    項入帳後，始於15日下午釋放吳○宇、曹○津，嗣由阮翊軒、
    張紹澄前往提領7 萬6,000 元後，連同先前收取及變賣金項
    鍊之得款均交給逄亦麟，至此逄亦麟等人總共由古豐瑋等三
    人獲取58萬5,813 元之不法所得。」